【裁判字號】    97,訴,1826
【裁判日期】    971218
【裁判案由】    侵權行為損害賠償
【裁判全文】
臺灣板橋地方法院民事判決              97年度訴字第1826號
原      告  乙○○
訴訟代理人  黃重鋼 律師
訴訟代理人  李詩皓 律師
複代理人    林詠嵐 律師
被      告  甲○○
                      現另案在監執行中
被      告  丙○○
                      現另案在監執行中
上列當事人間請求侵權行為損害賠償事件，經本院於民國97年11
月27日言詞辯論終結，判決如下：
    主  文
被告應連帶給付原告新台幣捌拾貳萬柒仟貳佰貳拾元及被告甲○
○部分自97年2 月28日起、被告丙○○自97年3 月1 日起，均至
清償日止按年息百分之五計算之利息。
原告其餘之訴駁回。
訴訟費用由被告連帶負擔十分之四，餘由原告負擔。
本判決第一項於原告以新台幣貳拾捌萬元供擔保後，得為假執行
。
原告其餘假執行之聲請駁回。
    事實及理由
一、原告主張：原告於民國96年8 月3 日因停車擦撞細故，遭被
    告共同持鋁棍毆打原告頭、手部，致受有「左尺骨骨折、頭
    部外傷、右前臂挫傷」等傷害，被告並共同出言恐嚇稱「如
    果敢報警，就到醫院堵你」，致原告心生畏懼，原告經送醫
    急診接受「鋼釘固定手術」後，於96年8 月6 日出院，醫囑
    須休養二個月，被告故意不法侵害原告之身體與自由，致原
    告受有下列損害：收入損失：新台幣（下同）816000元，
    原告職業為保全人員，然因受傷，向工作之保全公司請病假
    休養3 個月（自96年8 月3 日起至96年11月3 日止），始恢
    復到足以銷假上班之程度，依原告月薪72000 元計算，受有
    薪資損害216000元。又原告身兼職業摔角選手，並曾獲得
    IWS 國際職業摔角大賽冠軍、UFC 終極格鬥冠軍等優異戰績
    ，然手部骨折未癒，不宜激烈運動，而不能參加2007年全國
    搏擊散打武狀元於5 、8 、12月所舉行之比賽，及2008年於
    帛琉所舉辦之摔角比賽，原告參加國內比賽，無論成績如何
    ，均可獲得每場出場費10萬元，參加國外比賽之出場費每場
    則為30萬元，是原告倘依前揭預定之參賽計畫，可獲得出場
    費共計60萬元（10×3 ＋30＝60），此部分之損失被告亦應
    賠償。醫療費用之損失11220 元：原告遭被告毆傷骨折，
    接受鋼釘固定手術，共住院四日，費用為11220 元。慰撫
    金150 萬元：原告僅因停車擦撞細故，即遭被告等持鋁棒痛
    毆，人身安全毫無保障，受傷後患部疼痛難忍，需服大量止
    痛藥始稍緩解，迄今無法出賽，精神上所感受之恐懼驚嚇折
    磨實難以形容，請求被告給付慰撫金150 萬元。以上共計為
    0000000 元。並聲明：被告應連帶給付原告0000000 元及自
    起訴狀繕本送達之翌日起至清償日止按週年利率5%計算之利
    息。願供擔保請准宣告假執行。
二、被告則均以：否認有對原告施以恐嚇之行為，原告所稱比賽
    之計畫與出場費，應該提出更具體的證明。原告不能證明其
    受有薪資損失。原告請求之慰撫金額過高等語置辯。並聲明
    ：原告之訴駁回。
三、原告主張其於96年8 月3 日遭被告共同傷害、恐嚇，致受有
    「左尺骨骨折、頭部外傷、右前臂挫傷」等傷害之事實，業
    據原告提出診斷證明書為證。被告雖否認有共同恐嚇之行為
    ，惟此部分之事實，業據原告於警詢、偵查時指述明確，並
    經證人陳婉瑜於警詢、偵查證述在卷，經核閱臺灣板橋地方
    法院檢察署96年度偵字第21827 號偵查卷無誤，原告之主張
    堪予採信。被告共同不法故意傷害、恐嚇原告，致原告之身
    體及自由受侵害，應負賠償責任。又按數人共同不法侵害他
    人之權利者，連帶負損害賠償責任，民法第185 條定有明文
    。原告請求被告連帶賠償，洵屬有據。
四、茲就原告各項請求分別審酌如下：
  收入損失：816000元
    原告主張：伊職業為保全人員，然因受傷，向工作之保全公
    司請病假休養3 個月（自96年8 月3 日起至96年11月3 日止
    ），始恢復到足以銷假上班之程度，依原告月薪72000 元計
    算，受有薪資損害216000元等情，業據原告提出薪資證明、
    請假證明、診斷證明，並經證人諶玉龍證述在卷，堪信為真
    ，原告此部分之請求，應予准許。原告另主張：伊身兼職業
    摔角選手，並曾獲得IWS 國際職業摔角大賽冠軍、UFC 終極
    格鬥冠軍等優異戰績，然手部骨折未癒，不宜激烈運動，而
    不能參加2007年全國搏擊散打武狀元於5 、8 、12月所舉行
    之比賽，及2008年於帛琉所舉辦之摔角比賽，原告參加國內
    比賽，無論成績如何，均可獲得每場出場費10萬元，參加國
    外比賽之出場費每場則為30萬元，是原告倘依前揭預定之參
    賽計畫，可獲得出場費共計60萬元（10×3 ＋30＝60），此
    部分之損失被告亦應賠償等情，經查，就原告具有職業摔角
    選手資格並獲有前述戰績乙節，業據原告提出剪報為證，堪
    信屬實。又原告骨折未癒不能出場比賽，亦有原告提出亞東
    紀念醫院97年10月15日出具之診斷證明書足參。據證人吳正
    明（中華民國柔道協會顧問）、林致華（曾任臺灣職業摔角
    協會祕書長）均證述：2007年5 、8 、12月有舉辦全國搏擊
    散打武狀元比賽，2008年於帛琉有舉辦摔角比賽，均會邀請
    原告參加，原告出場費用折合新台幣約十萬元左右等語，是
    以前述四場比賽，每場出場費新台幣十萬元計算，原告得向
    被告請求賠償40萬元。以上共計原告得請求收入損失616000
    元。
  醫療費用之損失11220 元：
    原告遭被告毆傷，經送醫急診接受「鋼釘固定手術」後，於
    96年8 月6 日出院，共住院四日，支出醫藥費11220 元等情
    ，業據原告提出醫藥費單據為證，且為被告所不爭執，此部
    分之請求應予准許。
  慰撫金：
    原告主張：伊僅因停車擦撞細故，即遭被告等持鋁棒痛毆，
    人身安全毫無保障，受傷後患部疼痛難忍，需服大量止痛藥
    始稍緩解，迄今無法出賽，精神上所感受之恐懼驚嚇折磨實
    難以形容，請求被告給付慰撫金150 萬元等情。查原告遭被
    告持鋁棒毆打頭、手部，造成「左尺骨骨折、頭部外傷、右
    前臂挫傷」等傷害，經送醫急診接受「鋼釘固定手術」後，
    共住院四日，迄今原告骨折未癒不能出場比賽，有原告提出
    亞東紀念醫院97年10月15日出具之診斷證明書足參，精神上
    自受有痛苦。查原告高中畢業，任保全工作，具職業摔角選
    手資格，月薪72000 元，被告甲○○國中畢業，曾任空調工
    人，現無工作，被告丙○○高中畢業，曾任送貨員，現無工
    作（見97年9 月18日言詞辯論筆錄）及原告所受傷害、恐嚇
    程度，認原告請求慰撫金20萬元為適當。
五、綜上，原告得請求被告連帶賠償工作損失616000元、醫藥費
    11220 元、慰撫金20萬元，共計為827220元。是被告應連帶
    給付原告827220元及自起訴狀繕本送達翌日即被告甲○○部
    分自97年2 月28日起、被告丙○○自97年3 月1 日起，均至
    清償日止按年息百分之五計算之利息，為有理由，應予准許
    。逾此範圍之請求為無理由，應予駁回。原告陳明願供擔保
    ，聲請宣告假執行，經核其勝訴部份，合於法律規定，爰酌
    定相當之擔保金額宣告之；其餘假執行之聲請，因該部份訴
    之駁回而失所依據，應予駁回。
六、結論：原告之訴為一部有理由，一部無理由，依民事訴訟法
    第79條、第85條第2 項，第390 條第2 項，判決如主文。
中    華    民    國    97    年    12    月    18    日
                  民事第三庭    法  官  陳映如
以上正本係照原本作成
如對本判決上訴，須於判決送達後20日內向本院提出上訴狀
中    華    民    國    97    年    12    月    19    日
                            書記官  李錦輝


司法院資訊處製作；財團法人民間司法改革基金會備份。
